臺灣高雄地方法院刑事判決　　　　　　110年度審訴字第476號
　　　　　　　　　　　　　　　　　　110年度審訴字第672號
　　　　　　　　　　　　　　　　　　110年度審易字第745號
公　訴　人　臺灣高雄地方檢察署檢察官
被　　　告　郭安可




上列被告因詐欺等案件，經檢察官提起公訴（110年度偵字第203
2號、第2183號、第7036號、第3590號、第7855號、109年度偵字
第21844號、109年度偵字第10540號、110年度偵字第6851號），
及移送併辦（110年度偵字第12078號），本院合併審理，被告於
準備程序為有罪之陳述，經聽取被告及檢察官之意見後，本院合
議庭裁定由受命法官獨任進行簡式審判程序，判決如下：
    主  文
郭安可犯如附表所示之罪，各處如附表「主文」欄所示之刑（含
沒收、追徵）。應執行有期徒刑壹年陸月，如易科罰金，以新臺
幣壹仟元折算壹日。
    事  實
一、郭安可（原名：郭軒豪，民國110年5月12日改名），明知自
    己並無付款之能力及真意，竟意圖為自己不法之所有，基於
    詐欺取財、行使偽造準私文書之犯意，分別於附表所示之時
    間、地點，以附表所示之方式，向附表所示之告訴人周亞倫
    等人施用詐術，致使附表所示之告訴人周亞倫等人陷於錯誤
    ，而交付如附表所示之財物於郭安可。嗣告訴人周亞倫等人
    事後發現有異，報警處理，始悉上情（被告被訴有關詐欺告
    訴人許宏崎、武國日部分，因重複起訴，由本院另為不受理
    判決）。
二、案經周亞倫、張永忱、陳孟甫、陳昱文、陳重佑、侯佑勳、
    林承澤、鄭翔遠告訴，由高雄市政府警察局左營分局、三民
    第一分局、鳳山分局、前鎮分局報告臺灣高雄地方檢察署檢
    察官偵查起訴、移送併辦。
    理  由
一、本件被告郭安可所犯均係死刑、無期徒刑、最輕本刑為3年
    以上有期徒刑以外之罪，其於準備程序進行中就被訴事實為
    有罪之陳述，經受命法官告知簡式審判程序之旨，並聽取當
    事人之意見後，本院合議庭認無不得或不宜改依簡式審判程
    序進行之情形，爰依刑事訴訟法第273條之1第1項、第284條
    之1規定，裁定由受命法官獨任進行簡式審判程序。是本件
    證據調查依刑事訴訟法第273條之2規定，不受同法第159條
    第1項、第161條之2、第161條之3、第163條之1及第164條至
    170條規定之限制，合先敘明。
二、上開犯罪事實，業據被告郭安可於偵訊（偵一卷第31至35頁
    ，偵二卷第55至59頁，偵三卷第19至20、55至59頁，偵四卷
    第33至34頁），及本院審理時（審訴卷第105、139、141頁
    ）均坦承不諱，核與證人即同案被告吳奇燁於警詢（警一卷
    第2至4頁）、證人即告訴人周亞倫於警詢（警一卷第5至9頁
    ）、證人即告訴人陳孟甫於警詢（警二卷第1至4頁）、證人
    即告訴人張永忱於警詢（警三卷第2至3頁）、證人即告訴人
    陳昱文於警詢（警四卷第21至23頁）、證人即告訴人陳重佑
    於警詢（警五卷第10至12頁）、證人即告訴人侯佑勳於警詢
    （警六卷第1至5頁）、證人即告訴人林承澤於警詢（警七卷
    第1至3、4至6頁）、證人即告訴人鄭翔遠於警詢（警八卷第
    9至11頁）、證人陳承南於警詢（警八卷第13至14頁）之證
    述，均參核相符；且有如附表「相關證據欄」所示之證據在
    卷，可資佐證。足認被告前揭任意性自白，核與卷內積極事
    證，均參核相符，堪以採信。是本案事證明確，被告上開犯
    行，堪以認定，均應依法論科。
三、論罪科刑
  ㈠按在紙上或物品上之文字、符號、圖畫、照像，依習慣或特
    約，足以為表示其用意之證明者，關於本章及本章以外各罪
    ，以文書論。錄音、錄影或電磁紀錄，藉機器或電腦之處理
    所顯示之聲音、影像或符號，足以為表示其用意之證明者，
    亦同，刑法第220條定有明文。本案被告如附表編號2至6所傳
    送之轉帳交易紀錄截圖之電磁紀錄，係藉由機器或電腦之處
    理方能顯示影像，並係表示轉帳成功之證明，具有法律上一
    定之用意，屬準私文書無訛。次按刑法上偽造、變造文書之
    主要區別，在於偽造係無製作權人不法製作，具有創設性者
    而言；變造則指無製作或改作權人變更他人作成之真正文書
    ，不變更其本質者之謂（最高法院104年度台上字第1945、
    2514號判決意旨）。本件被告係將自己帳戶網路銀行曾匯款
    成功之交易紀錄截圖之電磁紀錄檔案，利用AI製圖軟體，更
    改其內之全部日期、帳號及金額，而偽造成本案其轉帳予各
    該告訴人之交易紀錄截圖之電磁紀錄檔案一節，業經被告於
    偵詢中供明在卷（偵一卷第31至35頁），顯已從新製作完全
    不同之電磁紀錄檔案，具有創設性，自屬偽造，而非變造。
    再按刑法第220條並非罪刑之規定，僅係闡述學理上所謂準
    文書之定義，惟偽造或變造準文書時，仍依其文書之性質適
    用各該有罪刑規定之法條論罪科刑，是無庸贅載「準」字，
    有最高法院103年度台非字第115號判決意旨可茲參照。
  ㈡核被告郭安可如附表編號1、7、8所為，均係犯刑法第339條
    第1項之詐欺取財罪；如附表編號2至6所為，均犯刑法第216
    條、第210條、第220條第2項之行使偽造私文書罪及同法第
    339條第1項之詐欺取財罪。被告偽造準私文書之低度行為，
    應為行使偽造準私文書之高度行為所吸收，不另論罪。
  ㈢被告郭安可如附表編號6所為，前後多次詐騙取財之行為，
    係於密切接近之時、地實施，侵害同一法益，各行為獨立性
    極為薄弱，依一般社會觀念，在時間差距上，難以強行分開
    ，在刑法評價上，以視為數個舉動之接續施行，合為包括之
    一行為予以評價，較為合理，應屬接續犯，而論以一罪。又
    被告如附表編號2至6之犯行，均係以行使偽造轉帳予告訴人
    陳孟甫等人之交易紀錄截圖之電磁紀錄檔案之行為，作為詐
    騙手段，使陳孟甫等人陷於錯誤，誤以為被告已付款，因而
    交付相關筆電及手機等物品，其行使偽造準私文書及實施詐
    騙之時間甚為接近，且行使偽造準私文書之目的即為詐欺取
    財，於社會通念上堪認可整體視為一行為予以評價，是被告
    以一行為同時觸犯行使偽造私文書罪及詐欺取財罪，均為想
    像競合犯，均應依刑法第55條規定，從一重之行使偽造私文
    書罪處斷。被告所犯上揭各罪間，犯意各別、被害人有異、
    時地、手段有別，應論以數罪併罰之。
  ㈣爰以行為人之責任為基礎，審酌被告正值壯年，智識程度非
    低，非無謀生能力，不思循正當管道獲取財物，分別為附表
    編號1至8所示之詐欺犯行，其中附表編號2至6之部分，尚以
    行使偽造之轉帳交易紀錄截圖電磁紀錄檔案之方式為之，致
    告訴人周亞倫等人受有財產上之損失，所為自應予非難。惟
    念其犯後於偵審已坦承全部犯行，參酌其前有傷害、詐欺、
    偽造文書罪刑之宣告（不構成累犯），有臺灣高等法院被告
    前案紀錄表在卷可參，另考量被告迄未與附表所示之被害人
    和解或賠償，兼衡被告於本院審理中自陳大學畢業之教育程
    度、入所前從事汽車業務銷售，月薪新臺幣（下同）6萬元
    ，未婚等經濟及生活狀況（本院卷第139頁），暨其本案犯
    罪動機、目的、手段、所生危害等一切情狀，分別量處如主
    文（如附表宣告刑欄）所示之刑，並均諭知如易科罰金之折
    算標準。另衡酌被告所犯各罪，被害人雖不相同，然被告之
    行為時間相近等刑罰累加因素，依法定其應執行刑如主文所
    示，並諭知如易科罰金之折算標準。
四、沒收之說明
    按犯罪所得，屬於犯罪行為人者，沒收之。但有特別規定者
    ，依其規定。前二項之沒收，於全部或一部不能沒收或不宜
    執行沒收時，追徵其價額。刑法第38條之1第1項、第3項亦
    有明定。查被告就附表編號1至8所示之犯詐欺罪、偽造私文
    書罪所取得之物品，均屬其犯罪所得，依刑法第38條之1第1
    項、第3項明定，應於各該編號項下均諭知沒收，於全部或
    一部不能沒收或不宜執行沒收時，追徵其價額；且宣告有多
    數沒收，依刑法第40條之2第1項規定，併執行之。
五、退併辦部分：
  ㈠110年度偵字第12078號併辦意旨略以：郭安可於民國110年1
    月10日，見武國日在臉書上刊登販賣Iphone手機之訊息，竟
    基於詐欺取財之犯意，於同日18時許，以臉書帳號「郭銘仁
    」，向武國日佯稱有意以新臺幣3萬5000元購買手機云云，
    嗣於同日19時30分許，郭安可與武國日在高雄市○○區○○
    路○段000號面交，致武國日陷於錯誤，將手機交付。嗣武
    國日事後為收到收機款項，方知受騙，而報警循線查獲，因
    認被告郭安可此部分亦涉犯刑法第339條第1項詐欺取財罪嫌
    ，且與本院110年度審訴字第476號事實欄一、（七）為同一
    案件，而請求併案審理等語。
  ㈡經查該併案部分，即110年度審訴字第476號事實欄一、（七
    ）為重複起訴部分，另經本院判決公訴不受理，自已非本案
    判決處刑效力所及，本院無從併予審理，自應退併辦之，由
    原移送併辦檢察官另為適法之處理，附此敘明。
據上論斷，應依刑事訴訟法第273條之1第1項、第284條之1、第29
9條第1項前段，刑法第339條第1項、第216條、第210條、第220條
第2項、第55條前段、第41條第1項前段、第8項、第51條第5款、
第38條之1第1項前段、第3項、第40條之2第1項，刑法施行法第1
條之1第1項，判決如主文。
本案經檢察官李怡增、毛麗雅提起公訴，吳協展移送併辦，檢察
官呂乾坤到庭執行職務。
中    華    民    國   110    年    11   月    29     日
                  刑事第五庭    法  官  李昆南
以上正本證明與原本無異。
如不服本判決應於收受判決後20日內向本院提出上訴書狀，並應
敘述具體理由。其未敘述上訴理由者，應於上訴期間屆滿後20日
內向本院補提理由書(均須按他造當事人之人數附繕本)「切勿逕
送上級法院」。
因疫情而遲誤不變期間，得向法院聲請回復原狀。
中    華    民    國   110    年    11    月    29    日
                                書記官  鄭仕暘
附錄本判決論罪科刑法條：
中華民國刑法第210條
偽造、變造私文書，足以生損害於公眾或他人者，處 5 年以下
有期徒刑。
中華民國刑法第216條
行使第 210 條至第 215 條之文書者，依偽造、變造文書或登載
不實事項或使登載不實事項之規定處斷。
中華民國刑法第220條
在紙上或物品上之文字、符號、圖畫、照像，依習慣或特約，足
以為表示其用意之證明者，關於本章及本章以外各罪，以文書論
。
錄音、錄影或電磁紀錄，藉機器或電腦之處理所顯示之聲音、影
像或符號，足以為表示其用意之證明者，亦同。
中華民國刑法第339條
意圖為自己或第三人不法之所有，以詐術使人將本人或第三人之
物交付者，處 5 年以下有期徒刑、拘役或科或併科 50 萬元以
下罰金。
以前項方法得財產上不法之利益或使第三人得之者，亦同。
前二項之未遂犯罰之。
附表
┌──┬───────────┬─────────┬─────────────┐
│編號│犯罪事實              │相關證據          │主文（宣告刑，含沒收、追徵│
│    │                      │                  │）                        │
│    │                      │                  │                          │
├──┼───────────┼─────────┼──────┬──────┤
│1   │郭安可見吳奇燁在臉書上│①告訴人周亞倫、同│郭安可犯詐欺│未扣案之犯罪│
│    │刊登販售平板之訊息，及│  案被告吳奇燁於警│取財罪，處有│所得新臺幣參│
│    │周亞倫在臉書上刊登販售│  詢之證述（警一卷│期徒刑貳月，│仟壹佰元沒收│
│    │APPLE WATCH之訊息，竟 │  第1至4、5至9頁）│如易科罰金，│，於全部或一│
│    │基於詐欺取財之犯意，向│②同案被告吳奇燁提│以新臺幣壹仟│部不能沒收或│
│    │不知情之吳奇燁佯稱：欲│  供之臉書對話紀錄│元折算壹日。│不宜執行沒收│
│    │購買平板云云，因而取得│  （警一卷第21至23│            │時，追徵其價│
│    │吳奇燁所有國泰世華商業│  頁）            │            │額。        │
│    │銀行帳號000000000000號│③告訴人提供之line│            │            │
│    │帳戶資料，復於109年6月│  對話紀錄、自動櫃│            │            │
│    │25日凌晨1時許，向周亞 │  員機交易明細表（│            │            │
│    │倫佯稱有意願購買APPLE │  警一卷第19、29頁│            │            │
│    │WATCH，然人在屏東，希 │  ）              │            │            │
│    │望約在板橋車站面交，並│④吳奇燁之國泰世華│            │            │
│    │由周亞倫先匯款新臺幣（│  商業銀行帳號6995│            │            │
│    │下同）3,100元車馬費以 │  00000000號帳戶之│            │            │
│    │便搭車前來，等面交時再│  交易明細（警一卷│            │            │
│    │將車馬費退回云云，致周│  第11至17頁）    │            │            │
│    │亞倫因而陷於錯誤，依郭│                  │            │            │
│    │安可指示於109年6月25日│                  │            │            │
│    │凌晨1時57分許，無摺存 │                  │            │            │
│    │款3,100元至上開國泰世 │                  │            │            │
│    │華商業銀行帳戶（吳奇燁│                  │            │            │
│    │所涉詐欺取財部分，另為│                  │            │            │
│    │不起訴處分），隨後郭安│                  │            │            │
│    │可向吳奇燁謊稱已支付訂│                  │            │            │
│    │金3,100元，要求吳奇燁 │                  │            │            │
│    │將訂金領出返還，吳奇燁│                  │            │            │
│    │不疑有他，如數交付現金│                  │            │            │
│    │3,100元與郭安可。嗣郭 │                  │            │            │
│    │安可遲遲未與周亞倫面交│                  │            │            │
│    │，周亞倫方知受騙。    │                  │            │            │
├──┼───────────┼─────────┼──────┼──────┤
│2   │郭安可見陳孟甫在臉書上│①告訴人陳孟甫於警│郭安可犯行使│未扣案之犯罪│
│    │刊登販賣iphone 8手機之│  詢之證述（警二卷│偽造私文書罪│所得IPhone 8│
│    │訊息，竟基於詐欺取財及│  第1至4頁）      │，處有期徒刑│手機壹隻沒收│
│    │行使偽造準私文書之犯意│②告訴人提供之臉書│貳月，如易科│，於全部或一│
│    │，於109年9月12日20時前│  對話紀錄、手寫契│罰金，以新臺│部不能沒收或│
│    │某日時，以臉書帳號「郭│  約翻拍照片（警二│幣壹仟元折算│不宜執行沒收│
│    │銘仁」向陳孟甫佯稱其有│  卷第5、6至12頁）│壹日。      │時，追徵其價│
│    │意以7,000元購買手機云 │                  │            │額。        │
│    │云，嗣於109年9月12日20│                  │            │            │
│    │時許，郭安可與陳孟甫在│                  │            │            │
│    │高雄市鳳山區捷運鳳山西│                  │            │            │
│    │站面交，郭安可並將其於│                  │            │            │
│    │不詳時間、地點，使用電│                  │            │            │
│    │腦軟體將其以不詳方式取│                  │            │            │
│    │得銀行交易明細擷圖照片│                  │            │            │
│    │上，偽填日期及陳孟甫指│                  │            │            │
│    │定之匯款帳戶帳號、金額│                  │            │            │
│    │而完成偽造之網路轉帳交│                  │            │            │
│    │易明細電磁紀錄，展示予│                  │            │            │
│    │陳孟甫而行使之，表彰其│                  │            │            │
│    │已將約定之交易款項匯至│                  │            │            │
│    │指定帳戶內，藉此取信陳│                  │            │            │
│    │孟甫，致陳孟甫陷於錯誤│                  │            │            │
│    │，將手機交付。嗣陳孟甫│                  │            │            │
│    │事後對帳，發現並無款項│                  │            │            │
│    │匯入，方知受騙。      │                  │            │            │
├──┼───────────┼─────────┼──────┼──────┤
│3   │郭安可見張永忱在臉書上│①告訴人張永忱於警│郭安可犯行使│未扣案之犯罪│
│    │刊登販賣筆電之訊息，竟│  詢之證述（警三卷│偽造私文書罪│所得筆電壹台│
│    │基於詐欺取財及行使偽造│  第2至3頁）      │，處有期徒刑│沒收，於全部│
│    │準私文書之犯意，於109 │②告訴人提供之臉書│參月，如易科│或一部不能沒│
│    │年11月1日17時30分前某 │  對話紀錄、偽造之│罰金，以新臺│收或不宜執行│
│    │日時，以臉書帳號「Chen│  轉帳紀錄截圖（警│幣壹仟元折算│沒收時，追徵│
│    │Lip Hao」向張永忱佯稱 │  三卷第13至19頁）│壹日。      │其價額。    │
│    │其有意以32,000元購買筆│                  │            │            │
│    │電云云，嗣於109年9月12│                  │            │            │
│    │日20時許，郭安可與張永│                  │            │            │
│    │忱在高雄市三民區建國三│                  │            │            │
│    │路28號之統一超商面交，│                  │            │            │
│    │郭安可並將其於不詳時間│                  │            │            │
│    │、地點，使用電腦軟體將│                  │            │            │
│    │其以不詳方式取得銀行交│                  │            │            │
│    │易明細擷圖照片上，偽填│                  │            │            │
│    │日期及張永忱指定之匯款│                  │            │            │
│    │帳戶帳號、金額而完成偽│                  │            │            │
│    │造之網路轉帳交易明細電│                  │            │            │
│    │磁紀錄，傳送予張永忱而│                  │            │            │
│    │行使之，表彰其已將約定│                  │            │            │
│    │之交易款項匯至指定帳戶│                  │            │            │
│    │內，藉此取信張永忱，致│                  │            │            │
│    │張永忱陷於錯誤，將筆電│                  │            │            │
│    │交付。嗣張永忱事後對帳│                  │            │            │
│    │，發現並無款項匯入，方│                  │            │            │
│    │知受騙。              │                  │            │            │
├──┼───────────┼─────────┼──────┼──────┤
│4   │郭安可見陳昱文在臉書上│①告訴人陳昱文於警│郭安可犯行使│未扣案之犯罪│
│    │刊登販賣手機之訊息，竟│  詢之證述（警四卷│偽造私文書罪│所得IPhone  │
│    │基於詐欺取財及行使偽造│  第21至23頁）    │，處有期徒刑│11 Pro Max手│
│    │準私文書之犯意，於109 │②告訴人提供之臉書│參月，如易科│機壹隻沒收，│
│    │年11月20日23時前某日時│  及Line對話紀錄（│罰金，以新臺│於全部或一部│
│    │，以臉書帳號「林吉翔」│  警四卷第24至28頁│幣壹仟元折算│不能沒收或不│
│    │、通訊軟體LINE向陳昱文│  ）              │壹日。      │宜執行沒收時│
│    │佯稱其有意以23,500元購│                  │            │，追徵其價額│
│    │買I Phone11 Pro Max手 │                  │            │。          │
│    │機云云，嗣於109年11月 │                  │            │            │
│    │20日23時許，郭安可與陳│                  │            │            │
│    │昱文在高雄市鳳山區大東│                  │            │            │
│    │捷運站1號出口面交，郭 │                  │            │            │
│    │安可並將其於不詳時間、│                  │            │            │
│    │地點，使用電腦軟體將其│                  │            │            │
│    │以不詳方式取得銀行交易│                  │            │            │
│    │明細擷圖照片上，偽填日│                  │            │            │
│    │期及陳昱文指定之匯款帳│                  │            │            │
│    │戶帳號、金額而完成偽造│                  │            │            │
│    │之網路轉帳交易明細電磁│                  │            │            │
│    │紀錄，傳送予陳昱文而行│                  │            │            │
│    │使之，表彰其已將約定之│                  │            │            │
│    │交易款項匯至指定帳戶內│                  │            │            │
│    │，藉此取信陳昱文，致陳│                  │            │            │
│    │昱文陷於錯誤，將手機交│                  │            │            │
│    │付。嗣陳昱文事後對帳，│                  │            │            │
│    │發現並無款項匯入，方知│                  │            │            │
│    │受騙。                │                  │            │            │
├──┼───────────┼─────────┼──────┼──────┤
│5   │郭安可基於詐欺取財及行│①告訴人陳重佑於警│郭安可犯行使│未扣案之犯罪│
│    │使偽造準私文書之犯意，│  詢之證述（警五卷│偽造私文書罪│所得IPhone  │
│    │於109年12月15日上午10 │  第10至12頁）    │，處有期徒刑│11 Pro Max手│
│    │時10分前某日時，以臉書│②告訴人提供之臉書│參月，如易科│機壹隻沒收，│
│    │帳號「郭銘仁」及通訊軟│  及Line對話紀錄（│罰金，以新臺│於全部或一部│
│    │體LINE向陳重佑佯稱有意│  警五卷第15至18頁│幣壹仟元折算│不能沒收或不│
│    │以24,000元向其購買I Ph│  ）              │壹日。      │宜執行沒收時│
│    │one11 Pro Max手機云云 │                  │            │，追徵其價額│
│    │，嗣於109年12月15日上 │                  │            │。          │
│    │午10時10分許，郭安可與│                  │            │            │
│    │陳重佑在高雄市大寮區鳳│                  │            │            │
│    │屏二路46號之全家便利商│                  │            │            │
│    │店面交，郭安可並將其於│                  │            │            │
│    │不詳時間、地點，使用電│                  │            │            │
│    │腦軟體將其以不詳方式取│                  │            │            │
│    │得銀行交易明細擷圖照片│                  │            │            │
│    │上，偽填日期及陳重佑指│                  │            │            │
│    │定之匯款帳戶帳號、金額│                  │            │            │
│    │而完成偽造之網路轉帳交│                  │            │            │
│    │易明細電磁紀錄，傳送予│                  │            │            │
│    │陳重佑而行使之，表彰其│                  │            │            │
│    │已將約定之交易款項匯至│                  │            │            │
│    │指定帳戶內，藉此取信陳│                  │            │            │
│    │重佑，致陳重佑陷於錯誤│                  │            │            │
│    │，將手機交付。嗣陳重佑│                  │            │            │
│    │事後對帳，發現並無款項│                  │            │            │
│    │匯入，方知受騙。      │                  │            │            │
├──┼───────────┼─────────┼──────┼──────┤
│6   │郭安可基於詐欺取財及行│①告訴人侯佑勳於警│郭安可犯行使│未扣案之犯罪│
│    │使偽造準私文書之犯意，│  詢之證述（警六卷│偽造私文書罪│所得MSI GF62│
│    │於109年6月20日凌晨3時 │  第1至6頁）      │，處有期徒刑│筆電壹台及新│
│    │許，以臉書帳號「銘仁郭│②告訴人提供之臉書│伍月，如易科│臺幣肆萬參仟│
│    │」向侯佑勳佯稱要以3,20│  及Line對話紀錄、│罰金，以新臺│元均沒收，於│
│    │00元向其購買MSI GF62型│  本票1紙（警六卷 │幣壹仟元折算│全部或一部不│
│    │筆電，惟匯款失敗云云，│  第9、13至50頁） │壹日。      │能沒收或不宜│
│    │嗣於同日16時30分許，郭│                  │            │執行沒收時，│
│    │安可與侯佑勳在高雄市前│                  │            │追徵其價額。│
│    │鎮區時代南一路85號面交│                  │            │            │
│    │，郭安可並將其於不詳時│                  │            │            │
│    │間、地點，使用電腦軟體│                  │            │            │
│    │將其以不詳方式取得銀行│                  │            │            │
│    │交易明細擷圖照片上，偽│                  │            │            │
│    │填日期及侯佑勳指定之匯│                  │            │            │
│    │款帳戶帳號，金額32,000│                  │            │            │
│    │元、30,000元而完成偽造│                  │            │            │
│    │之網路轉帳交易明細電磁│                  │            │            │
│    │紀錄，展示予侯佑勳而行│                  │            │            │
│    │使之，表彰其已將約定之│                  │            │            │
│    │交易款項匯至指定帳戶內│                  │            │            │
│    │，藉此取信侯佑勳，致侯│                  │            │            │
│    │佑勳陷於錯誤，誤信郭安│                  │            │            │
│    │可多匯30,000元，遂將筆│                  │            │            │
│    │電交付，並於同日22時許│                  │            │            │
│    │，在高雄市前鎮區鎮興路│                  │            │            │
│    │之統一超商將現金30,000│                  │            │            │
│    │元交還郭安可。嗣後郭安│                  │            │            │
│    │可復向侯佑勳佯稱筆電有│                  │            │            │
│    │問題，又致侯佑勳陷於錯│                  │            │            │
│    │誤，於翌(21)日23時許，│                  │            │            │
│    │在高雄市前鎮區鎮興路之│                  │            │            │
│    │統一超商，交付13,000元│                  │            │            │
│    │予郭安可。嗣侯佑勳發現│                  │            │            │
│    │款項未入帳而向郭安可追│                  │            │            │
│    │討，郭安可則開立面額18│                  │            │            │
│    │0,000元、票號486824號 │                  │            │            │
│    │之本票供擔保，惟該本票│                  │            │            │
│    │仍未獲清償，侯佑勳始知│                  │            │            │
│    │受騙。                │                  │            │            │
├──┼───────────┼─────────┼──────┼──────┤
│7   │郭安可明知自己並無租賃│①告訴人林承澤於警│郭安可犯詐欺│未扣案之犯罪│
│    │房屋之資力及真意，基於│  詢之證述（警七卷│取財罪，處有│所得新臺幣貳│
│    │詐欺取財之犯意，於109 │  第1至3、4至6頁）│期徒刑參月，│萬伍仟元沒收│
│    │年3月28日撥打電話予林 │②告訴人提供之臉書│如易科罰金，│，於全部或一│
│    │承澤，誆稱要林承澤代尋│  及Line對話紀錄（│以新臺幣壹仟│部不能沒收或│
│    │租賃房屋，嗣雙方見面後│  警七卷第17至20頁│元折算壹日。│不宜執行沒收│
│    │復向林承澤佯稱：需先繳│  ）              │            │時，追徵其價│
│    │交信用卡最低應繳金額  │③超商內交付款項繳│            │額。        │
│    │25,000元，要求先行借款│  款之監視錄影畫面│            │            │
│    │，之後伊可以刷卡換現金│  截圖（警七卷第21│            │            │
│    │，就可給錢租屋云云，致│  頁）            │            │            │
│    │林承澤陷於錯誤，於同日│                  │            │            │
│    │上午9時50分許，在高雄 │                  │            │            │
│    │市○○區○○○路000號 │                  │            │            │
│    │「全家便利超商」內，將│                  │            │            │
│    │現金25,000元交付予被告│                  │            │            │
│    │持至提款機繳款。之後郭│                  │            │            │
│    │安可即藉口支開林承澤並│                  │            │            │
│    │避不聯繫，林承澤至此始│                  │            │            │
│    │知受騙。              │                  │            │            │
├──┼───────────┼─────────┼──────┼──────┤
│8   │郭安可明知自己並無付款│①告訴人鄭翔遠、證│郭安可犯詐欺│未扣案之犯罪│
│    │之能力及真意，基於詐欺│  人陳承南於警詢之│取財罪，處有│所得金項鍊壹│
│    │取財之犯意，於109年12 │  證述（警八卷第9 │期徒刑肆月，│條，沒收，於│
│    │月10日以臉書私訊鄭翔遠│  至11、13至14頁）│如易科罰金，│全部或一部不│
│    │，佯稱欲以67,000元之價│②告訴人提供之臉書│以新臺幣壹仟│能沒收或不宜│
│    │格購買金項鍊1條，致鄭 │  對話紀錄（警八卷│元折算壹日。│執行沒收時，│
│    │翔遠陷於錯誤，而於同日│  第65至69頁）    │            │追徵價額。  │
│    │17時58分許，在高雄市前│③加油站內交付財物│            │            │
│    │鎮區成功路與擴建路口處│  之監視錄影畫面截│            │            │
│    │之加油站內，將金項鍊1 │  圖（警八卷第33至│            │            │
│    │條（含保證書）交付予郭│  49頁）          │            │            │
│    │安可。之後郭安可卻未付│                  │            │            │
│    │款項避不聯繫，並將金項│                  │            │            │
│    │鍊變賣予不知情之「豐祥│                  │            │            │
│    │珠寶店」負責人陳承南，│                  │            │            │
│    │鄭翔遠至此始知受騙。  │                  │            │            │
└──┴───────────┴─────────┴──────┴──────┘